Minutes et répertoires du notaire Claude CHODRON, janvier 1834 - 22 juin 1836 (étude XV)
Archives nationales
- Minutes de Claude CHODRON, janvier 1834 - 3 décembre 1836; MC/ET/XV/1833 - MC/ET/XV/1981
  - Minutes. 1835, juillet, juillet 1835; MC/ET/XV/1853
    - Inventaire après décès de Jean François Gosse Desplanques médecin demeurant quai Pelletier, n°28, à la requête du domaine, 7 juillet 1835; MC/ET/XV/1853
      inventaire après décès; Pelletier (quai); Gosse Desplanques, Jean François; médecin
  - Minutes. 1835, août, août 1835; MC/ET/XV/1854
  - Minutes. 1835, 1er septembre - 1835, 15 septembre, 1er septembre 1835 - 15 septembre 1835; MC/ET/XV/1855
  - Minutes. 1835, 16 septembre - 1835, 30 septembre, 16 septembre 1835 - 30 septembre 1835; MC/ET/XV/1856
    Attention: certains actes ont été constatés manquants
    - Inventaire après décès de Henry Orth demeurant rue de la Vannerie, n° 4, à la requête du domaine, 17 septembre 1835; MC/ET/XV/1856
      Attention: l'original de l'acte est manquant.
      inventaire après décès; Vannerie (rue de la); Orth, Henri
    - Inventaire après décès de Jeanne Julie Mabille rentière veuve en premières noces de Nicolas Jacques Flotte et en secondes noces de Jacques Letellier demeurant rue Poulletier île Saint Louis à la requête du domaine, 22 septembre 1835; MC/ET/XV/1856
      inventaire après décès; Poulletier (rue); Mabille, Jeanne Julie; Flotte, Nicolas Jacques; Letellier, Jacques
    - Inventaire après décès de René François Gasté demeurant rue des Trois Maures, n° 8, à la requête du domaine, 26 septembre 1835; MC/ET/XV/1856
      inventaire après décès; Trois-Maures (rue des); Gasté, René François
  - Minutes. 1835, octobre, octobre 1835; MC/ET/XV/1857
    - Inventaire après décès de Jeanne Bouchée veuve d'Antoine Foussée demeurant rue Ménilmontant n°20, à la requête du domaine, 2 octobre 1835; MC/ET/XV/1857
      inventaire après décès; Ménilmontant (rue de); Bouchée, Jeanne; Foussée, Antoine
    - Inventaire après décès de Suzanne Poyet tenante l'hôtel garni demeurant rue des Petites Ecuries, n°18, à la requête du domaine, 2 octobre 1835; MC/ET/XV/1857
      inventaire après décès; Poyet, Suzanne; hôtelier
    - Inventaire après décès de Pierre François Faivre Picon dit Fébure, propriétaire, fils naturel de Jeanne Françoise Faivre Picon demeurant rue de l'Échiquier, n°4, à la requête du domaine, en présence de Mlle Amélie Faivre Picon célibataire majeure demeurant rue du Dauphin., 9 octobre 1835; MC/ET/XV/1857
      inventaire après décès; Echiquier (rue de l'); Dauphin (rue du); Faivre Picon, Pierre François; Faivre Picon, Jeanne Françoise; Faivre Picon, Amélie; Fébure, Pierre François
    - Inventaire après décès de Jean Louis Guérinaux marchand de laines demeurant rue du Cloître Saint-Marcel, n°12, à la requête du domaine, 9 octobre 1835; MC/ET/XV/1857
      inventaire après décès; Guérinaux, Jean Louis; commerçant
    - Inventaire après décès de Louis Charles Guérin demeurant rue du Faubourg Poissonnière, n° 25 à la requête de Alexandre François Guérin receveur de rentes demeurant rue du Faubourg Poissonnière, n° 62, 19 octobre 1835; MC/ET/XV/1857
      voir 1835, 13 octobre dépôt du testament ET/XV/1857. 19 septembre 1837, partage, Rosalie Libour, sa veuve, RE/XV/25.
      inventaire après décès; testament; partage; Guérin, Louis Charles; Guérin, Alexandre François; Libour, Rosalie; percepteur
    - Inventaire après décès de Antoine Benoît Loÿs entrepreneur de roulage demeurant rue Sainte-Avoie, n° 19, 20 octobre 1835; MC/ET/XV/1857
      inventaire après décès; Sainte-Avoie (rue); Loÿs, Antoine Benoît; chef d'entreprise
    - Inventaire après décès de Geneviève Charlotte Lhermey ouvrière veuve de Pierre Mathieu Michel demeurant rue Saint-Antoine, n°149 à la requête du domaine, 26 octobre 1835; MC/ET/XV/1857
      inventaire après décès; Saint-Antoine (rue); Lhermey, Geneviève Charlotte; Michel, Pierre Mathieu
    - Inventaire après décès de Antide Janvier, horloger du roi demeurant rue Saint-André des Arts (rue), n° 26 à la requête de Thérèse Mélanie Sylvie Delatour, rentière demeurant à Saint-Lupicin (Jura), 26 octobre 1835; MC/ET/XV/1857
      Janvier, Antide (1751-1835)
      inventaire après décès; Saint-Lupicin (Jura); Janvier, Antide; Delatour, Thérèse Mélanie Sylvie; horloger
    - Inventaire après décès de Henry Jean Deckenson dit Hungerford dit Labatut décédé à Pise en Italie demeurant boulevard des Capucines, n°15, à la requête du domaine, 28 octobre 1835; MC/ET/XV/1857
      inventaire après décès; Capucines (boulevard des); Pise (Italie); Deckenson, Henri Jean; Hungerford, Henri Jean; Hungerfort, Henri Jean; Labatut, Heni Jean
  - Minutes. 1835, novembre, novembre 1835; MC/ET/XV/1858
    - Inventaire après décès de Alexis Duport rentier demeurant rue du Faubourg Saint-Antoine, n°280, à la requête du domaine, 4 novembre 1835; MC/ET/XV/1858
      inventaire après décès; Duport, Alexis
    - Inventaire après décès de Philippe Prosper Foyeu, mineur, sans profession, demeurant rue Jean Jacques Rousseau, n° 12, à la requête du domaine, 9 novembre 1835; MC/ET/XV/1858
      inventaire après décès; Foyueu, Philippe Prosper
  - Minutes. 1835, 1er décembre - 1835, 15 décembre, 1er décembre 1835 - 15 décembre 1835; MC/ET/XV/1859
    - Inventaire après décès de Aimée Devouton célibataire majeure demeurant rue de la Grange Batelière,n° 26, à la requête du domaine, 3 décembre 1835; MC/ET/XV/1859
      inventaire après décès; Devouton, Aimée
    - Lise Guillié, propriétaire épouse d'André Pierre Delalande demeurant rue Neuve Saint-Augustin, n° 7, fait bail à Léopold Javal fils, banquier demeurant rue de la Chaussée d'Antin, n° 2, d'un terrain et bâtiment boulevard Poissonnier, n° 6 pour 36 ans., 5 décembre 1835; MC/ET/XV/1859
      plan, état des glaces existant dans la propriété
      bail; Neuve-Saint-Augustin (rue); Chaussée-d'Antin (rue de la); Poissonnière (boulevard); Guillié, Lise; Delalande, Pierre; Javal, Léopold (1804-1872); banquier
    - Inventaire après décès de Marie Barbe Bery, garde malade, veuve en premières noces de Joseph Loisir et en secondes de Jacques Noël Bellet demeurant rue de la Boule Rouge, n°9, à la requête du domaine, 5 décembre 1835; MC/ET/XV/1859
      inventaire après décès; Bery, Marie Barbe; Loisir, Joseph; Bellet, Jacques Noël
    - Inventaire après décès de Henri Maurice Daniel Gautier de Rigny vice amiral, membre du Conseil des ministres et de la Chambre des députés, demeurant rue de la Victoire, n° 40, 9 décembre 1835; MC/ET/XV/1859
      inventaire après décès; Victoire (rue de la); Gautier de Rigny, Henri Maurice Daniel; ministre; député
  - Minutes. 1835, 16 décembre - 1835, 16 décembre 1835 - 1835; MC/ET/XV/1860
    - Inventaire après décès de Catherine Noëlle Worlée princesse de Talleyrand épouse de Charles Maurice de Talleyrand Périgord, pair de France demeurant rue Saint-Florentin, n° 2, 26 décembre 1835; MC/ET/XV/1860
      1836, 25 mars délivrance de legs - ET/XV/1863. 17 mai 1838, dépôt des testament et codicilles de Charles Maurice de Talleyrand Périgord prince de Talleyrand. 18 mai 1838, notoriété après décès, RE/XV/25.
      Talleyrand-Périgord, Charles-Maurice de (1754-1838)
      inventaire après décès; délivrance de legs; testament; notoriété; Saint-Florentin (rue); Worlée de Talleyrand, Catherine Noëlle; Talleyrand Périgord, Charles Maurice de
    - Inventaire après décès de Anne Jeanne Adélaïde Leblanc à la requête de Claude Garnier propriétaire demeurant rue du Petit Carreau, n° 14, 28 décembre 1835; MC/ET/XV/1860
      inventaire après décès; Leblanc, Anne Jeanne Adélaïde; Garnier, Claude
  - Minutes. 1836, janvier, janvier 1836; MC/ET/XV/1861
    - Inventaire après décès de Jean Etienne Vautier rentier demeurant rue Louis Le Grand, n° 2, à la requête du domaine, 20 janvier 1836; MC/ET/XV/1861
      inventaire après décès; Vautier, Jean Etienne
    - Inventaire après décès de Nicolas Claude Labbé demeurant à Bicêtre, à la requête du domaine, 26 janvier 1836; MC/ET/XV/1861
      inventaire après décès; Le Kremlin-Bicêtre (Val-de-Marne); Bicêtre (Val-de-Marne, hôpital de); Labbé, Nicolas Claude
    - Inventaire après décès de François Delaunay Lemière agent de change rue Neuve des Mathurins, n°58, 26 janvier 1836; MC/ET/XV/1861
      1er décembre 1836, liquidation de la communauté entre François Delaunay Lemière et de Lucile Françoise Marie Main, son épouse, RE/XV/25.
      inventaire après décès; Delaunay Lemière, François; Main, Lucile Françoise Marie; agent de change
  - Minutes. 1836, février, février 1836; MC/ET/XV/1862
    - Inventaire après décès de Louis Etienne Joseph Thissier caissier de l'administration des titres militaires demeurant rue Saint-Roch Poissonnière, n°3, 25 février 1836; MC/ET/XV/1862
      inventaire après décès; Saint-Roch (rue); Thissier, Louis Etienne Joseph; comptable
  - Minutes. 1836, mars, mars 1836; MC/ET/XV/1863
    - Inventaire après décès de Jean Antoine Bornen horloger en chambre demeurant rue Montmartre, n°85 à la requête du domaine, 5 mars 1836; MC/ET/XV/1863
      inventaire après décès; Montmartre (rue); Bornen, Jean Antoine; horloger
    - Inventaire après décès de Nicolas Conrad Schuback négociant demeurant rue Montorgueil, n° 17, à la requête du domaine, 7 mars 1836; MC/ET/XV/1863
      inventaire après décès; Montorgueil (rue); Schuback, Nicolas Conrad; négociant
    - Inventaire après décès de Frédéric Jean Gérard Eck demeurant rue de Bellechasse,n° 14 à la requête de François Xavier Eck vérificateur de l'enregistrement demeurant rue d'Angiviller, 12, 21 mars 1836; MC/ET/XV/1863
      inventaire après décès; Bellechasse (rue de); Angiviller (rue d'); Eck, Frédéric Jean Gérard; Eck, François Xavier
    - Inventaire après décès de Marie Adèle Chailly, mineure enfant naturelle de Marie Jeanne Chailly couturière demeurant rue des Prêtres Saint-Paul, n° 10, à la requête du tuteur., 22 mars 1836; MC/ET/XV/1863
      inventaire après décès; Chailly, Marie Adèle; Chailly, Marie Jeanne; tailleur d'habits
  - Minutes. 1836, avril, avril 1836; MC/ET/XV/1864
    - Inventaire après décès de François Corbel propriétaire à la requête d'Anne Élisabeth Lefèvre demeurant rue Bourbon Villeneuve, n°19, 8 avril 1836; MC/ET/XV/1864
      14 juillet 1836, liquidation de la communauté et de la succession de Nicolas Corbel, RE/XV/25.
      inventaire après décès; Bourbon-Villeneuve (rue de); Corbel, François; Lefèvre, Anne Élisabeth; Corbel, Nicolas
    - Inventaire après décès de François Dunand marchand potier de terre à la requête de Marie Angélique Lambert demeurant rue des Petits Carreaux n°24, 11 avril 1836; MC/ET/XV/1864
      inventaire après décès; Petits-Carreaux (rue des); Dunand, François; Lambert, Marie Angélique; potier
    - Inventaire après décès de Eléonore Margueritte Decrouy, célibataire mineure, à la requête du domaine., 12 avril 1836; MC/ET/XV/1864
      inventaire après décès; Decrouy, Eléonore Marguerite
    - Inventaire après décès de Henry Louis Beranger demeurant rue des Petits Pères, n° 3, 15 avril 1836; MC/ET/XV/1864
      inventaire après décès; Béranger, Henri Louis
    - Inventaire après décès de Etiennette Lévêque à la requête de Louis Jean Richard architecte, demeurant rue Grande rue Verte, n°12, Faubourg Saint-Antoine, 19 avril 1836; MC/ET/XV/1864
      inventaire après décès; Verte (grande rue); Lévêque, Etiennette; Richard, Louis Jean; architecte
    - 1836, 23 avril: Vente par Mme Berthe Antoinette Aglaé princesse de Rohan épouse de Louis Victor Mériadec prince de Rohan demeurant rue Varenne, n° 6 à Toussaint Jean Hyppolite marquis de Cornulier lieutenant colonel de cavalerie logé rue de Vaugirard, n° 54, les biens et droits, immobiliers de tout nature dépendants de l'ancien Duché d'Albret [...], 23 avril 1836 - 1er juillet 1836; MC/ET/XV/1864
      Déscription des biens situés dans le département des Landes.
      1837, 14 mars: quittance. - 1844, 1 juillet: quittance pour solde
      acte de vente; Varenne (rue de); Vaugirard (rue de); Rohan, Berthe Antoinette Aglaé (princesse de); Rohan, Louis Victor Mériadec de (1766-1846); Cornulier, Toussaint Jean Hyppolite de
    - Inventaire après décès de Marie Joséphine Gaulier, mineure, célibataire décédée à l'hospice rue de Sèvres, n°3, 23 avril 1836; MC/ET/XV/1864
      inventaire après décès; Sèvres (rue de); Gaulier, Marie Joséphine
    - Inventaire après décès de Jean Aimé Louis Bambini professeur de musique demeurant boulevard Montmartre, n° 14, à la requête du domaine, 14 mai 1836; MC/ET/XV/1864
      inventaire après décès; Montmartre (boulevard); Bambini, Jean Aimé Louis; enseignant
    - Inventaire après décès de Frédéric Pash valet de chambre décédé en état de folie à Bicêtre, à la requête du domaine, 26 mai 1836; MC/ET/XV/1864
      inventaire après décès; Le Kremlin-Bicêtre (Val-de-Marne); Bicêtre (Val-de-Marne, hôpital de); Pash, Frédéric; employé de maison
    - Inventaire après décès de Célestin Nicolas Becourt cordonnier et de son fils mineur demeurant rue du Faubourg Saint-Antoine, n° 191, à la requête du domaine, 30 mai 1836; MC/ET/XV/1864
      inventaire après décès; Becourt, Célestin Nicolas; cordonnier
  - Minutes. 1836, mai, mai 1836; MC/ET/XV/1865
  - Minutes. 1836, 1er juin - 1836, 22 juin, 1er juin 1836 - 22 juin 1836; MC/ET/XV/1866
    - Inventaire après décès de Marie Philippe Lefebvre, célibataire majeure, rentière demeurant rue du Faubourg Montmartre, n° 31, à la requête du domaine, 8 juin 1836; MC/ET/XV/1866
      inventaire après décès; Lefebvre, Marie Philippe
    - Inventaire après décès de Aimé Charles Antoine Dières ancien avocat demeurant rue Rochechouart, n°10 à la requête du domaine, 9 juin 1836; MC/ET/XV/1866
      inventaire après décès; Rochechouart (rue de); Dières, Aimé Charles Antoine; avocat
    - Inventaire après décès de François Louis Pinet banquier décédé 2 août 1789 rue Saint-Marc, n° 15, à la requête du domaine spécialement autorisé, 14 juin 1836; MC/ET/XV/1866
      inventaire après décès; Saint-Marc (rue); Pinet, François Louis; banquier
    - Inventaire après décès de François Julien Augée à la requête de Floréal Daudy rentière demeurant rue Thévenot, n°17, à la requête du domaine, 17 juin 1836; MC/ET/XV/1866
      inventaire après décès; Thévenot (rue); Augée, François Julien; Daudy, Floréal
  - Ordre René Bony. 1834, 16 janvier, 16 janvier 1834; MC/ET/XV/1973/B
    Ancienne(s) cote(s):
    ET/XV/1973 bis
    Caisse des dépôts (France)
    - Caisse des dépôts et consignations, décharge pour Widmer et autre, ordre pour le comte de René Bony, propriétaire demeurant rue Bleue, n°13., 16 janvier 1834 - 24 novembre 1840; MC/ET/XV/1973/B
      Report des actes analysés à l'occasion de l'établissement des répertoires numériques dits 'états numérique' des liasses et registres de minutes. (base de données migrée: voir contexte dans le Plan d’orientation général - Notaires de Paris, guides thématiques du Minutier).
      Bleue (rue); Bony, René; Widmer (M.)
  - Quittance Hubert. Contribution Tremoïlle. 1834, 9 mai, 9 mai 1834; MC/ET/XV/1974
    - Caisse des dépôts et consignations, quittance Barthélemy Paul Hubert propriétaire, demeurant rue d'Enfer, n°56, contribution Louis Stanislas Kostka de La Trémoïlle, 9 mai 1834; MC/ET/XV/1974
      quittance; Enfer (rue d'); Hubert, Barthélemy Paul; La Trémoille, Louis Stanislas Kostka
  - Quittance Boyer. Contribution Huet. 1834, 14 octobre, 14 octobre 1834; MC/ET/XV/1975
    - Caisse des dépôts et consignations, quittance François Georges Boyer, marchand demeurant rue Pavée, n°20, contribution Alphonse Huet, l'aîné avoué près de tribunal civil demeurant rue de la Monnaie, n°26., 14 octobre 1834; MC/ET/XV/1975
      quittance; Pavée (rue); Boyer, François Georges; Huet, Alphonse; avoué; commerçant
  - Contribution maître Pierre Louis Atans Barre ancien notaire à Vincennes. 1834, 5 décembre, 5 décembre 1834; MC/ET/XV/1976
    - Caisse des dépôts et consignations, quittance Augustin Champford propriétaire demeurant à Vincennes, rue du Levant, contribution maître Pierre Louis Atans Barre ancien notaire à Vincennes, 5 décembre 1834; MC/ET/XV/1976
      Vincennes (Val-de-Marne); Barre, Pierre Louis Atans; Champford, Augustin; notaire
  - 1834, 8 décembre: quittance Louis Baron.- 1836, 3 décembre: adjudication de biens Pierre Germain Bancelin. 1834, 8 décembre - 1836, 3 décembre, 8 décembre 1834 - 3 décembre 1836; MC/ET/XV/1977
    - Caisse des dépôts et consignations, quittance Louis Baron demeurant rue du Monceau Saint-Gervais., 8 décembre 1834; MC/ET/XV/1977
      quittance; Monceau-Saint-Gervais (rue du); Baron, Louis
    - Caisse des dépôts et consignations, maître Jean Fossier avoué demeurant rue Cléry, n°15, dépôt d'un cahier des charges pour arriver à la vente de différents immeubles et terres d'Orly canton de Villejuif, arrondissement de Sceaux, département de la Seine, adjudication des biens de la succession Pierre Germain Bancelin., 3 décembre 1836 - 2 avril 1837; MC/ET/XV/1977
      MC/RE/XV/25
      acte de vente; Cléry (rue de); Orly (Val-de-Marne); Bancelin, Pierre Germain; Fossier, Jean
  - Contribution Jean Baptiste Marie Forqueray, notaire. 1835, 28 mars, 28 mars 1835; MC/ET/XV/1978
    - Caisse des dépôts et consignations, quittance Pierre André Leblanc avoué demeurant rue Montmartre n°174, contribution au règlement à la succession de Jean-Baptiste Marie Forqueray, ancien notaire., 28 mars 1835; MC/ET/XV/1978
      quittance; Montmartre (rue); Forqueray, Jean-Baptiste Marie; Leblanc, Pierre André; notaire; avoué
  - Quitttance Brion. 1836, 21 mars, 21 mars 1836; MC/ET/XV/1980
    - Caisse des dépôts et consignations, quittance Louis Benoît Brion louer de carrosse, demeurant rue Basse du Rempart n°20., 21 mars 1836 - 21 mars 1869; MC/ET/XV/1980
      quittance; Basse-du-Rempart (rue); Brion, Louis Benoît
  - Décharge Ganneron. Ordre Perrier. 1836, 9 avril, 9 avril 1836; MC/ET/XV/1981
    - Caisse des dépôts et consignations, décharge Louis Frédéric Ganneron, négociant demeurant rue Montmartre, ordre à Casimir Perrier banquier rue Neuve du Luxembourg, n°27., 9 avril 1836; MC/ET/XV/1981
      décharge; Montmartre (rue); Ganneron, Louis Frédéric; Perrier, Casimir; banquier; négociant
- Répertoire(s) de Claude CHODRON, 2 janvier 1834 - 22 juin 1836; MC/RE/XV/24
  - Répertoire. 1834, 2 janvier - 1836, 22 juin, 2 janvier 1834 - 22 juin 1836; MC/RE/XV/24
    Informations concernant le classement et la cotation:
    Le niveau inférieur de description, quand il existe, correspond aux mentions d'actes contenues dans le répertoire. Parmi celles-ci, certaines peuvent y être décrites, de manière plus ou moins détaillée. Pour consulter l'acte proprement dit, il convient de rechercher la cote au niveau des articles (registre ou liasse) des minutes du notaire (cote de type 'MC/ET').
    - Inventaire par suite de dissolution de communauté à la requête de Jacques Louis Hecourt, rue Bertin Poirée, n° 12., 12 février 1834
      Informations concernant le classement et la cotation du document:
      Attention: la cote de répertoire (de type 'MC/RE') ne permet pas de consulter la minute de l'acte. ll convient de rechercher la cote de la minute (de type 'MC/ET') au niveau des articles (registre ou liasse) de minutes du notaire.
      L'accès aux images numérisées des pages du répertoire se fait au niveau de description supérieur (' Répertoire du notaire '), rubrique ' Consulter les archives numérisées associées'.
      inventaire; Hecourt, Jacques Louis
    - Inventaire après décès de Marie Elisabeth Debancourt, rue du Faubourg Poissonnière, n° 5 bis, à la requête du domaine., 30 juin 1834
      inventaire après décès; Debancourt, Marie Elisabeth